臺灣高等法院臺南分院刑事判決　　　　　　　　九十三年度上易字第三九八號　Ｃ
　　　上　訴　人
　　　即　被　告　丙　○　○
右上訴人因傷害等案件，不服臺灣臺南地方法院九十三年度易字第二０六號中華民國
九十三年六月九日第一審判決（起訴案號：臺灣臺南地方法院檢察署九十三年度偵字
第一三七四號），提起上訴，本院判決如左：
      主      文
上訴駁回。
      事      實
一、丙○○前於民國七十八年間因違反懲治盜匪條例案件，經本院以七十八年度訴字
    第四九三號判處有期徒刑八年確定，而自七十八年九月十五日入監執行，於八十
    二年六月十一日假釋，尚未假釋期滿，於八十五年假釋期間內，復因違反槍砲彈
    藥刀械管制條例案件，經臺灣高雄地方法院八十五年度訴字第一九一一號判處有
    期徒刑五月確定，並經撤銷假釋，而執行殘刑三年七月十五日，於八十八年八月
    五日縮短刑期假釋出獄，於九十年一月十二日假釋期滿，未經撤銷假釋，以已執
    行論。
二、詎丙○○仍不知悔改，因其弟楊錦緯與乙○○共同經營位於桃園縣龜山鄉○○路
    ○段一二二號檳榔攤，長期因檳榔攤經營理念不同而心生怨懟，楊錦緯與乙○○
    即於九十二年七月一日上午合意終止合夥契約，丙○○因不滿乙○○，竟於當日
    晚上十一時許，夥同姓名年籍不詳之成年男子約十人，共同基於傷害人之身體犯
    意聯絡，至前開檳榔攤地點，丙○○在店門外，其餘成年男子分別持木棍、鐵鎚
    ，進入店內共同毆打乙○○，致乙○○因此受有後頭部撕裂傷二公分、右上臂多
    處瘀腫（七乘六公分、二乘二公分）、右上背部瘀腫四乘○．二公分、及右大腿
    內瘀腫十公分之傷害，並於當日至財團法人天主教聖保祿修女會醫院接受綜合手
    術始免於傷勢擴大；丙○○等人毆打乙○○後，憤恨難消，竟另行基於毀損之共
    同犯意聯絡，分別持前開渠等所有之木棍、鐵鎚及紅色油漆等物，共同砸毀檳榔
    攤內乙○○所有之電視機、行動電話機具各一台，並將乙○○所有停放於路旁之
    車牌號碼五Ｆ─七二二六號自用小客車前、後玻璃各一面敲破、以紅色油漆潑灑
    在車內駕駛座及車前助手席上，損壞乙○○所有之電視機、行動電話機具（諾基
    亞8850）及自用小客車，共損失價值新台幣十八萬元，足生損害於乙○○。嗣經
    警據報至現場處理，查獲丙○○等人所有之鐵鎚一支、長短木棍三支及紅色油漆
    一罐（均未扣案），而知悉上情。
三、案經乙○○訴由桃園縣警察局龜山分局報請臺灣桃園地方法院檢察署檢察官呈請
    臺灣高等法院檢察署檢察長命令移轉臺灣臺南地方法院檢察署檢察官偵查起訴。
      理      由
一、訊據被告丙○○固不否認與告訴人乙○○相識、及知悉其弟楊錦緯與告訴人乙○○於案發當日終止檳榔攤合夥契約之事實，惟矢口否認有何傷害及毀損之犯行，
    辯稱：案發當時正與友人打麻將，並未至告訴人檳榔攤毆打告訴人及砸檳榔攤，
    有證人許明德、丁○○、甲○○可以為證云云。
二、惟經本院查：
（一）按上開因檳榔攤經營而產生不快，被告丙○○即於夥同十餘人，於前開事實欄
      所載之時、地，分別持鐵鎚、木棍，共同毆打告訴人、致告訴人成傷、被告之
      前曾駕駛告訴人之車輛，十餘人並以鐵鎚、木棍及油漆等物搗毀如附表所載之
      物品等情節事實，業據告訴人乙○○於警詢、檢察官偵查時、原審及原審審理
      時指訴綦詳（參見臺灣桃園地方法院檢察署九十三年度偵字第五五號偵查卷第
      十頁至第十一頁警詢筆錄、臺灣臺南地方法院檢察署九十三年度偵字第一三七
      四號偵查卷第十九頁偵查筆錄、原審九十三年五月二十六日審理筆錄），並有
      財團法人天主教聖保祿修女會醫院九十二年七月二日診斷證明書一紙（五五號
      偵卷第十二頁）、現場蒐證照片四幀在卷可資佐證，揆諸告訴人受有後頭部撕
      裂傷二公分、右上臂多處瘀腫（七乘六公分、二乘二公分）、右上背部瘀腫四
      乘○．二公分、及右大腿內瘀腫十公分之傷害，身上多處受傷，顯非單獨一人
      徒手所能造成，及參照現場蒐證照片（五五號偵卷第十三、十四、十五頁）內
      容，現場確查獲鐵鎚一支、木棍三支及油漆一罐，告訴人所有之自用小客車、
      行動電話亦受有如附表所示之損害，核與告訴人指訴情節相符，從而，告訴人
      確因遭眾人毆打、檳榔攤內之物品亦遭毀壞之事實，應可認定。
（二）原審依被告之聲請傳喚證人許明德，並由原審及檢察官訊問證人許明德，惟證
      人許明德僅就被告平日常至其配偶經營位於臺北市之美容院與人打麻將，至於
      被告有無在案發時間即九十二年七月一日晚上與證人配偶及友人在台北市美容
      院打麻將，則無法詳記清楚等情節，業據證人許明德具結證稱在卷（參見原審
      九十三年五月二十六日審理筆錄），綜觀證人許明德證詞內容，足認證人許明
      德並無法針對本件案發時間，有無親眼經驗被告與人打麻將之事實，為本於確
      認之陳述，自無法以證人許明德之證詞對被告為有利之認定。另被告聲請傳訊
      證人甲○○，經查原處所查無此人，此有郵局不能送達事由報告書可憑（本院
      卷第四十八頁），證人丁○○經合法傳喚未到庭，惟丁○○來電表示伊有小孩
      必須接送不可能到台南作證等語，本院認本件事證明確，有告訴人親眼目睹被
      告在現場指揮圍毆、毀損等情，復有上開事證，丁○○是否到庭，並不足影響
      本件之判斷，自不再傳訊，併此敘明。
（三）按被告之弟楊錦緯與告訴人於九十二年七月一日終止檳榔攤合夥契約，及與告
      訴人認識一情，業據被告自承在卷，審酌告訴人與被告彼此認識，無誤認之可
      能，告訴人亦到本院當庭表示「我有看到被告在店門外，是別人進來打」（本
      院卷第三十九頁），告訴人與被告家人雙方因檳榔攤經營產生怨懟，及終止合
      夥契約未及一日，嗣被告家人退出檳榔攤經營，繼續經營之告訴人即遭人毆打
      ，檳榔攤亦遭人砸毀，足認被告確有相當之動機，且有辨識告訴人所有車輛之
      能力，告訴人之指訴應可採信，被告空言否認，不足採信，本件事證明確，被
      告之犯行應可認定，應依法論科。
三、核被告丙○○所為，係犯刑法第二百七十七條第一項之普通傷害罪、第三百五十
    四條之毀損他人之物罪。按共同正犯間，非僅就其自己實施之行為負其責任，並
    在犯意聯絡之範圍內，對於他共同正犯所實施之行為，亦應共同負責，且共同正
    犯之意思聯絡，不限於事前有所協議，其於行為當時，基於相互之認識，以共同
    犯之意思參與者，亦無礙於共同正犯之成立，最高法院三十二年度上字第一九○
    五號、七十三年度臺上字第一八八六號判例可資參照。又以自己共同犯罪之意思
    ，參與實施犯罪構成要件以外之行為，或以自己共同犯罪之意思，事先同謀，而
    由其中一部分人實施犯罪之行為者，均為共同正犯；而共同正犯間，非僅就其自
    己實施之行為負其責任，並在犯意聯絡之範圍內，對於他共同正犯所實施之行為
    ，亦應共同負責，司法院大法官會議釋字第一○九號解釋、最高法院三十二年度
    上字第一九○五號判例亦可資參照。故被告就前開傷害及毀損之犯行，與前往同
    去之姓名年籍不詳之成年男子約十人間，有犯意之聯絡及行為之分擔，均為共同
    正犯。又被告所犯普通傷害罪與毀損罪間，犯意各別，行為互異，應予分論併罰
    。又被告有如事實欄所載之前科，有臺灣高等法院被告全國前案紀錄表，及原審
    依職權調閱臺灣臺南地方法院檢察署八十六年度執助字第二八三號卷及八十六年
    度執更字第九○九號卷，並核閱屬實，並有臺灣臺南地方法院檢察署檢察官八十
    六年度執更字第九○九號執行指揮書、臺灣桃園地方法院檢察署檢察官執行保護
    管束指揮書認定無訛後，予原審判決書載明，經本院以電話向桃園地方法院檢察
    署觀護人查詢被告在八十八年執護字第六二六號是否有撤銷假釋一事，答覆為辦
    案簿登載九十年一月十二日執行完畢，看不出有撤銷假釋的記載，核與本院臺灣
    高院被告全國前案紀錄表所載「縮刑期滿日期：九十年一月十二日」相符（本院
    卷第六十八頁），被告甫於九十年一月十二日執行有期徒刑完畢，其於五年內再
    犯本件有期徒刑以上之罪，為累犯，應依刑法第四十七條加重其刑。
四、原審以被告罪證明確，因予適用刑法第二十八條、第二百七十七條第一項、第三
    百五十四條、第四十七條、第五十一條第五款，罰金罰鍰提高標準條例第一條前
    段，並審酌被告犯罪之動機、目的係因不滿告訴人，夥同數人共同傷害告訴人所
    使用之手段係持鐵鎚、木棍為之，程度非輕、且係本於主導之地位對告訴人實施
    傷害之行為、致告訴人所受之傷勢非輕、損壞告訴人之物品多樣、對告訴人造成
    之損害頗多，及被告犯罪後，自偵查時起至本院審理時止，均一再否認犯行、亦
    未與告訴人致歉或賠償，犯後態度不佳等一切情狀，分別量處傷害罪部分有期徒
    刑十月及毀損罪部分有期徒刑八月，並定執行刑一年四月，並說明現場照片（五
    五號偵卷第十三、十四頁）所載鐵鎚一支、木棍三支及油漆一罐固係被告犯罪所
    使用之物，然並未扣案，無法證明係被告所有或現仍存在，為免日後執行困難，
    不另行諭知沒收。本院經核原判決認事用法俱無不合，量刑亦稱妥適，被告等上
    訴意旨猶執前詞，否認犯罪，指摘原判決不當，並無可取，為無理由，應予駁回
    。
據上論結，應依刑事訴訟法第三百六十八條，判決如主文。
本案經檢察官劉得鉦到庭執行職務。
中    華    民    國      九十三      年      十一      月    廿三      日
                                  臺灣高等法院臺南分院刑事第六庭
                                      審判長法官  蔡    崇    義
                                            法官  董    武    全
                                            法官  侯    明    正
右正本證明與原本無異。
不得上訴。
                                      法院書記官  李    育    儒
中    華    民    國      九十三      年      十一      月    廿四      日
附錄法條：
刑法第二百七十七條：
傷害人之身體或健康者，處三年以下有期徒刑、拘役或一千元以下罰金。
犯前項之罪因而致人於死者，處無期徒刑或七年以上有期徒刑；致重傷者，處三年以
上十年以下有期徒刑。
刑法第三百五十四條：
毀棄、損壞前二條以外之他人之物或致令不堪用，足以生損害於公眾或他人者，處二
年以下有期徒刑、拘役或五百元以下罰金。
附  表
 ┌───────────────┬──────────────────┐
 │     告訴人所有物品           │ 毀壞情況                           │
 ├───────────────┼──────────────────┤
 │     電視機一台               │ 損毀                               │
 ├───────────────┼──────────────────┤
 │     行動電話機具一台         │ 損毀                               │
 ├───────────────┼──────────────────┤
 │     車牌號碼五Ｆ─七二二六號 │ 前、後玻璃各一面敲破               │
 │     自用小客車               │ 紅色油漆潑灑車內駕駛座及助手席     │
 └──────────────────────────────────┘
